臺灣新竹地方法院交通事件裁定　　　　 96年度交聲字第205號
移送機關即　交通部公路總局新竹區監理所新竹市監理站
原處分機關
異　議　人　甲○○
即受處分人
上列異議人因違反道路交通管理處罰條例案件，對於交通部公路
總局新竹區監理所新竹市監理站中華民國96年7 月20日竹監新四
字第裁51-E00000000號違反道路交通管理事件裁決處分，聲明異
議，本院裁定如下：
       主  文
異議駁回。
        理  由
一、按受處分人，不服第 8條主管機關所為之處罰，得於接到裁
    決書之翌日起20日內，向管轄地方法院聲明異議，又交通法
    庭認為聲明異議無理由者，應以裁定駁回之，道路交通管理
    處罰條例第87條第 1項、道路交通案件處理辦法第19條分別
    定有明文。次按，汽車駕駛人，行經有燈光號誌管制之交岔
    路口闖紅燈者，處新臺幣1,800元以上5,400元以下罰鍰，前
    項紅燈右轉行為者，處新臺幣600元以上1,800元以下罰鍰，
    道路交通管理處罰條例第53條第1項、第2項定有明文。而汽
    車駕駛人，違反道路交通管理處罰條例第53條之規定者，除
    依原條款處罰鍰外，並予記違規點數3 點，同條例第63條第
    1項第3款亦明文規定。
二、原處分意旨略以：聲明異議人即受處分人甲○○於民國96年
    3月16日13時19分許，駕駛車牌號碼R3-5947號自用小客車，
    行經新竹市○○路○段與延平路1段路口，因駕車行經有燈光
    號誌管制之交岔路口紅燈右轉行為，經新竹市警察局以異議
    人違反道路交通管理處罰條例第53條第2 項規定，填掣竹市
    警交字第E00000000 號違反道路交通管理事件通知單予以舉
    發。嗣異議人於應到案日期前，向原處分機關提出陳述，由
    原處分機關函請原舉發單位調查，仍認其有前揭違規行為，
    而依道路交通管理處罰條例第53條第2 項規定，以竹監新四
    字第裁51-E00000000號違反道路交通管理事件裁決書裁處異
    議人罰鍰900元，並記違規點數3點。
三、異議人聲明異議意旨略以：異議人認為本件法律法令本身抗
    離及互相抵觸，係屬不良之法令。道路交通管理處罰條例第
    53條第2 項，紅燈禁止右轉與標誌、號誌、道路交通管制設
    施互相抵觸與道路交通安全規則第98條及第102 條明文規定
    紅燈可右轉有抵觸，應屬不得舉發。且本件屬於道路交通管
    理事件統一裁罰基準及處理細則第12條第1 項第15款：行為
    人因客觀具體事實，致違反本條例規定係出於不得已之行為
    ，而未嚴重危害交通安全、秩序或發生交通事故，且情節輕
    微，以不舉發為適當者，交通勤務警察或依法令執行交通稽
    查任務人員得對其施以勸導，免予舉發，本件實屬不得已，
    實未嚴重到必須罰鍰，異議人願接受勸導等語。
四、經查：
(一)、異議人於96年3月16日13時19分許，駕駛車牌號碼R3-5947號
    自用小客車，行經新竹市○○路○段與延平路1段之有燈光號
    誌管制之交岔路口時，有紅燈右轉行為等情，為異議人所不
    否認，且有採證照片2 幀附卷可稽，參諸卷附之採證照片及
    本院依職權調閱之微電腦闖紅燈及自動測高速照相設備操作
    手冊，第1 張顯示異議人所駕駛之上揭於舉發時間車輛於紅
    燈亮後21.9秒該部車輛前輪已超越停止線，復參以第2 張照
    片顯示，時間為紅燈亮後22.9秒，該部車輛過半車身已超越
    停止線，故參照時隔1秒之前後2張照片顯示，該部車輛於紅
    燈亮後22.9秒時，仍持續右轉行駛中，故異議人駕駛系爭車
    輛有於前開時地於行車管制號誌顯示為紅燈時違規右轉之事
    實，堪以認定。
(二)、異議人辯稱道路交通管理處罰條例第53條第2 項紅燈禁止右
    轉與道路交通安全規則第98條、第102 條紅燈允許右轉之規
    定有牴觸云云，惟查，道路交通安全規則第98條、第102 條
    均未允許汽車駕駛人得於交岔路口前方燈光號誌顯示為紅燈
    時右轉，異議人執為異議之理由，顯屬對法律條文之認識不
    足，毫無可採。再按道路交通管理處罰條例禁止闖紅燈之規
    定，文義上不僅禁止紅燈時直行通過路口，紅燈時右轉或左
    轉亦在禁止之列，無論其通過路口後係直行或右轉，均應依
    此規定裁罰，本件異議人係持有駕照之駕駛人，對於前揭道
    路交通標誌意涵及道路交通規則應知之甚詳，其於上開路段
    駕車，應依道路交通標誌、標線、號誌之指示行駛，尚難以
    其一己之主觀認知，任意詮釋上述客觀規範內容而恣意行駛
    。又通常之紅綠燈號誌僅有紅、黃、綠3 色燈號，在紅燈時
    得以左、右轉之路口，其號誌上均會加設綠色箭頭號誌，於
    紅燈亮時同時亮起，益足證在未設特殊綠色箭頭號誌之路口
    ，應不得紅燈右轉，參之採證照片，舉發當時本件違規路口
    之號誌僅顯示紅燈號誌，並無允許紅燈右轉之綠色箭頭號誌
    ，異議人主張法令本身互相矛盾或號誌不明以圖卸責，委無
    足採。
(三)、異議人另辯稱依道路交通管理事件統一裁罰基準及處理細則
    第12條第1 項第15款，依客觀具體事實，致違反本條例規定
    ，係出於不得已之行為者，免予舉發，本件違規顯屬不得已
    云云。惟異議人並未舉出有何具體客觀事實，致不得已而生
    本件紅燈右轉之違規，且舉發當時之交通號誌並非不明確或
    受遮蔽，異議人亦非為閃避突發之意外狀況，異議人空言主
    張其違規係出於不得已，尚難憑採。再者，對於交通違規行
    為之舉發裁罰，係法律授權交通主管機關依法裁量之事項，
    是主管機關綜合個案違規情節輕重、各地點之交通情況、執
    法之有效性等情狀所做成之裁罰決定，除有違法或明顯重大
    瑕疵，否則法院不應遽予干涉介入，本件異議人之行為既有
    抵觸上揭法律規定，且針對上開違規，法律僅定有處以罰鍰
    之規定，則原處分機關於法定裁罰範圍內，綜合違規情節始
    為應予裁處法定罰額900 元之處分，當無違法或重大之瑕疵
    可言，異議人辯稱本件違規實屬不得已，實未嚴重到必須罰
    鍰，願接受勸導云云，亦無足採。
五、綜上，原處分機關於96年6月26日所為之竹監新四字第裁51-
    E00000000號裁決書處罰主文雖漏未記載違規點數3點，惟業
    經原處分機關於96年7 月20日更正之，從而，原處分機關對
    異議人之前揭違規行為，依道路交通管理處罰條例第53條第
    2 項及違反道路交通管理事件統一裁罰基準表之規定，裁處
    罰鍰900 元，並依違反道路交通管理處罰條例63條第1項第3
    款記違規點數3 點，核無違誤，本件異議為無理由，應予駁
    回。
六、應依道路交通案件處理辦法第19條，裁定如主文。
中　　華　　民　　國　　96　　年　　9 　　月　　29　　日
                  交通法庭  法  官  楊數盈
以上正本證明與原本無異。
如不服本裁定，應於裁定送達後5日內向本院提出抗告狀。
                            書記官  謝國聖
中　　華　　民　　國　　96　　年　　9 　　月　　29　　日
